臺灣高等法院臺中分院刑事判決　
111年度金上訴字第1362號
上  訴  人  
即  被  告  江大衛



上列上訴人即被告因違反洗錢防制法等案件，不服臺灣臺中地方
法院110年度易字第1951號，中華民國111年3月22日第一審判決
（起訴案號：臺灣臺中地方檢察署110年度偵字第19014號、110
年度偵緝字第780號，併辦案號：同署110年度偵字第8018、2421
2、26841號），提起上訴，本院判決如下：
    主      文
上訴駁回。
    事實及理由
一、本案經本院審理結果，認第一審判決認事用法及量刑均無不
    當，應予維持，並引用第一審判決書記載之事實、證據及理
    由（如附件）。
二、上訴人即被告江大衛（以下稱被告）上訴意旨略以：被告年
    輕思慮欠周誤蹈法網，對於所犯幫助洗錢罪及恐嚇取財罪均
    坦承不諱，請依刑法第59條規定從輕量刑，給予緩刑等語。
三、本件原審審理結果，認定被告有如原判決犯罪事實欄一、二
    所載之犯行，論以被告幫助犯洗錢防制法第14條第1項之洗
    錢罪，處有期徒刑3月，併科罰金新臺幣（下同）1萬元，罰
    金如易服勞役，以1000元折算1日；又共同犯恐嚇取財罪，
    處有期徒刑6月，如易科罰金，以1000元折算1日，並諭知相
    關之沒收及追徵價額之判決。已說明所憑之證據及理由，所
    為論斷，核無違背客觀存在之經驗法則與論理法則。被告對
    原審判決採用證據、認定事實及適用法律等節俱不爭執，雖
    以前揭情詞提起上訴，惟查：本件原審判決已於理由欄詳予
    論述說明其量刑之理由，經核亦屬妥適，並無過重或過輕之
    情形。參之被告所犯之幫助一般洗錢罪，其法定刑為「7年
    以下有期徒刑，併科5百萬元以下罰金」，所犯恐嚇取財罪
    之法定刑則為「6月以上5年以下有期徒刑，得併科3萬元以
    下罰金」，原審判決上開所為刑之量定，係在法定刑之範圍
    內（幫助一般洗錢罪部分，已依洗錢防制法第16條第2項規
    定減輕其刑、刑法第30條第2項規定遞減其刑），均屬低度
    量刑。刑法第59條規定之酌量減輕其刑，必須犯罪另有特殊
    之原因與環境，在客觀上足以引起一般同情，認為即使予以
    宣告法定最低度刑，猶嫌過重者，始有其適用。此項犯罪情
    狀是否顯可憫恕而酌量減輕其刑之認定，係屬法院得依職權
    自由裁量之事項，原審判決未適用刑法第59條規定減輕被告
    之刑，並無不適用法則或適用法則不當之違法。緩刑之宣告
    ，同屬法院得依職權自由裁量之事項，被告犯罪之情狀，實
    難認為輕微，原審判決未予緩刑之宣告，亦無不適用法則或
    適用法則不當之違法可言。被告上訴為無理由，應予駁回。
四、被告經合法傳喚，無正當之理由不到庭，爰不待其陳述，逕
    行判決。
五、據上論斷，應依刑事訴訟法第371條、第373條、第368條，
    判決如主文。
本案經檢察官何昌翰提起公訴及移送併辦，檢察官黃政揚移送併
辦，檢察官林弘政到庭執行職務。　　
中　　華　　民　　國　　111 　年　　7 　　月　　28　　日
           刑事第六庭    審判長法　官  張  靜  琪
 　　　　　　　　 　　　　　   法　官  劉  柏  駿
　　 　　　　　　　　　　      法　官  許  冰  芬
以上正本證明與原本無異。
恐嚇取財罪，不得上訴。     
幫助洗錢罪，得上訴。
如不服本判決應於收受送達後20日內向本院提出上訴書狀，其未
敘述上訴理由者，並得於提起上訴後20日內向本院補提理由書（
均須按他造當事人之人數附繕本）「切勿逕送上級法院」。
因疫情而遲誤不變期間，得向法院聲請回復原狀。

                             書記官  詹  于  君
　　　　　　　　　　　　　　 
中　　華　　民　　國　　111 　年　　7 　　月　　28　　日